臺灣苗栗地方法院刑事判決　　　　　　　100年度訴字第530號
公　訴　人　臺灣苗栗地方法院檢察署檢察官
被　　　告　江正賓
上列被告因毒品危害防制條例案件，經檢察官提起公訴（100 年
度毒偵字第922 號），本院裁定改依簡式審判程序審理，判決如
下：
    主  文
江正賓施用第一級毒品，累犯，處有期徒刑陸月，如易科罰金，
以新臺幣壹仟元折算壹日。
    事  實
一、江正賓前因施用毒品案件，經本院裁定令入勒戒處所觀察、
    勒戒後，認無繼續施用毒品傾向，而於民國95年10月16日釋
    放，並經臺灣苗栗地方法院檢察署檢察官於95年10月16日以
    95年度毒偵字第1111號、第1188號為不起訴處分；復於98年
    間因施用毒品案件，經本院於98年8 月31日以98年度苗簡字
    第681 號判決判處有期徒刑6 月確定在案，其於99年12月9
    日因徒刑易科罰金執行完畢。
二、詎其仍不思悔悟，明知海洛因業經公告列為毒品危害防制條
    例第2 條第2 項第1 款之第一級毒品，不得非法持有、施用
    ，仍基於施用第一級毒品海洛因之犯意，於100 年5 月26日
    晚上12時，在苗栗縣竹南鎮○○里○○鄰○○街10號其住處內
    ，以將第一級毒品海洛因置入針筒（已丟棄，未扣案）注射
    靜脈方式，施用第一級毒品海洛因1 次；嗣經警於隔日上午
    6 時40分許，持本院所核發100 年聲搜字第414 號搜索票，
    前往其上開住處執行搜索尚未發現其施用毒品之事證，在有
    偵查犯罪權限之機關或人員尚未發覺其上揭犯行前，主動向
    承辦警員坦承犯行，嗣並接受裁判。
三、案經苗栗縣警察局竹南分局報請臺灣苗栗地方法院檢察署檢
    察官偵查起訴。
    理  由
一、本件被告江正賓犯係死刑、無期徒刑、最輕本刑為3 年以上
    有期徒刑以外之罪，其於本院準備程序中就前揭被訴事實為
    有罪之陳述，經受命法官告知簡式審判程序之旨，並聽取其
    與公訴人之意見後，本院認無不得或不宜改依簡式審判程序
    進行之處，爰依刑事訴訟法第273 條之1 第1 項、第284 條
    之1 ，本院合議庭裁定由受命法官獨任依簡式審判程序審理
    ；又簡式審判程序之證據調查，依刑事訴訟法第273 條之2
    規定，不受同法第159 條第1 項審判外陳述排除之限制，再
    被告對於卷內之各項證據，亦不爭執證據能力，故卷內所列
    之各項證據，自得作為證據，合先敘明。
二、上揭事實，業據被告於警訊及本院審理時坦承不諱，而被告
    為警所採集之尿液檢體，經送請中山醫學大學附設醫院檢驗
    ，結果呈鴉片類陽性反應，有該醫院100 年6 月9 日編號00
    00000 尿液檢驗報告1 份在卷可稽；是足認被告上開自白顯
    與事實相符，堪信為真實。本件事證明確，被告上開犯行，
    洵堪認定。
三、按毒品危害防制條例於92年7 月9 日修正公布，其中第20條
    、第23條將施用毒品之刑事處遇程序，區分為「初犯」、「
    5 年內再犯」、「5 年後再犯」，而依立法理由觀之，僅限
    於「初犯」、「5 年後再犯」，始應先經觀察、勒戒或強制
    戒治程序，倘被告於5 年內已再犯，經依法追訴處罰，縱其
    第3 次（或第3 次以上）再度施用毒品之時間，在初犯經觀
    察、勒戒或強制戒治執行完畢釋放5 年以後，已不合於「5
    年後再犯」之規定，且因已於「5 年內再犯」，顯見其再犯
    率甚高，原實施觀察、勒戒或強制戒治，已無法收其實效，
    即應依該條例第10條處罰，最高法院95年5 月9 日95年度第
    7 次刑事庭會議決議可資參照。查被告如事實欄之施用毒品
    事實經觀察勒戒之事實，此有臺灣苗栗地方法院檢察署刑案
    資料查註紀錄表、臺灣高等法院被告前案紀錄表各1 份在卷
    可按，是被告既已於觀察勒戒執行完畢後5 年內再犯施用毒
    品案件，並經法院論罪科刑，即非屬前述「5 年後再犯」之
    情形，檢察官自應依法追訴。從而，本件事證明確，被告犯
    行洵堪認定，應依法論科。
四、按海洛因係毒品危害防制條例第2 條第2 項第1 款所定之第
    一級毒品，不得非法持有、施用。故核被告所為，係犯毒品
    危害防制條例第10條第1 項施用第一級毒品罪。其於施用海
    洛因前持有海洛因犯行，為其施用之高度行為所吸收，不另
    論罪。查被告有事實欄所載論罪科刑執行之情形，此有臺灣
    苗栗地方法院檢察署刑案資料查註紀錄表及臺灣高等法院被
    告前案紀錄表各1 份在卷可查，其受有期徒刑執行完畢後，
    5 年之內再故意犯有期徒刑以上刑之本罪，為累犯，應依刑
    法第47條第1 項規定加重其刑。被告於施用毒品犯行後，在
    有偵查犯罪權限之機關或人員尚未發覺其上揭犯行前，主動
    向承辦警員坦承犯行，嗣並接受偵訊，有苗栗縣警察局竹南
    分局刑事案件報告書、警局筆錄及自首情形紀錄表各1 份在
    卷可佐，其對於未發覺之犯罪自首而受裁判，爰依刑法第62
    條之規定減輕其刑，並依法先加後減之。爰審酌被告曾因施
    用毒品經送勒戒處所施以觀察勒戒後，仍未能戒斷其施用毒
    品之惡習，足見其陷溺已深，惟因施用毒品僅係戕害其自己
    身心並無加害他人，此次施用毒品次數僅1 次，且其犯罪後
    坦承犯行、態度尚稱良好等一切情狀，量處如主文所示之刑
    ；又審酌其年齡、職業、收入、社會地位等節，並諭知易科
    罰金之折算標準，以資儆懲。
據上論斷，應依刑事訴訟法第273 條之1第1項、第299 條第1 項
前段，毒品危害防制條例第10條第1 項，刑法第11條前段、第47
條第1 項、第41條第1 項、第62條，判決如主文。
本案經檢察官黃明正到庭執行職務。
中    華    民    國   100    年    9     月    22    日
                  刑事第一庭  法  官  許蓓雯
以上正本證明與原本無異。
如不服本判決應於收受判決後10日內向本院提出上訴書狀，並應
敘述具體理由。其未敘述上訴理由者，應於上訴期間屆滿後20日
內向本院補提理由書( 均須按他造當事人之人數附繕本) 「切勿
逕送上級法院」。告訴人或被害人如對本判決不服者，應具備理
由請求檢察官上訴，其上訴期間之計算係以檢察官收受判決正本
之日期為準。
                              書記官  徐一夫
中    華    民    國   100    年    9     月    22    日
本案論罪科刑法條：
毒品危害防制條例第10條第1項
施用第一級毒品者，處六月以上五年以下有期徒刑。